臺灣臺南地方法院民事判決　九十三年度婚字第七一五號
　　原　　　告　甲○○
　　被　　　告　乙○○
右當事人間請求離婚事件，本院判決如左：
    主    文
原告之訴駁回。
訴訟費用由原告負擔。
    事　　實
甲、原告方面：
  一、聲明：請准原告與被告離婚。
  二、陳述：原告係中華民國人民，被告係越南人民共和國人民，原告與被告於民國
            （下同）九十二年三月二十四日在越南人民共和國結婚，被告亦於婚後
            來臺灣與原告同居，惟被告常與原告吵架，並毆傷原告，且不願與原告
            同房睡覺，近來又常以加班為由而晚歸，實係去交男朋友，兩造之婚姻
            已難以維持，故依中華民國民法第一千零五十二條第二項之規定，請求
            離婚。
  三、證據：提出戶籍謄本一份、診斷證明書二份為證。
乙、被告方面：
  一、聲明：駁回原告之訴。
  二、陳述：因原告毆打被告，不肯停手，被告始回手毆傷原告，且係原告不願與被
　　　　　　告同睡一個房間，又被告真係為加班而晚歸，並非去交男朋友，被告並
　　　　　　無過錯，故不願離婚。
  三、證據：聲請訊問證人即原告之母親周桂花。
    理　　由
一、按離婚依起訴時夫之本國法及中華民國法律均認其事實為離婚原因者，得宣告之
    ，涉外民事法律適用法第十四條前段定有明文。本件原告係被告之夫，且係中華
    民國人民，則原告與被告離婚之原因自依中華民國法律定之，合先明。
二、原告主張原告係中華民國人民，被告係越南人民共和國人民，原告與被告於九十
    二年三月二十四日在越南人民共和國結婚，被告亦於婚後來臺灣與原告同居，惟
    被告常與原告吵架，並毆傷原告，且不與原告同房睡覺，近來又常以加班為由而
    晚歸，實係去交男朋友等語，被告則以因原告毆打被告，不肯停手，被告始回手
    毆傷原告，且係原告不願與被告同睡一個房間，又被告真係為加班而晚歸，並非
    去交男朋友，被告並無過錯，故不願離婚等語置辯。
三、經查原告於九十三年九月二日本院言詞辯論時已改稱：原告有交待如果原告加班
    晚歸，被告就要把門鎖起來，而原告有房門鑰匙，且係原告先動手打被告，被告
    才回手等語，而證人周桂花亦證稱：「是我兒子先動手打被告，被告才回手，我
    不知道是何原因兩造沒有同房睡覺，以前有時候會和同事去吃越南麵，但被告最
    近沒有加班。」等語（參閱九十三年九月二日言詞辯論筆錄），顯然係因原告先
    動手毆打被告，被告始還手，而被告將房門鎖住，亦係依照原告之意而為，況原
    告亦有鑰匙，可自行開門進入，且被告近日已無加班之情事，此外，原告又未能
    提出證據以證明被告確有交男朋友之不忠行為，足見原告所述均不實在，縱兩造
    真有相處不睦不情事，但被告不須負責，原告即不得依民法第一千零五十二條第
    二項之規定，請求離婚。故原告請求離婚，應不合法，應不准許。
四、據上論結：原告之訴，為無理由，並依民事訴訟法第七十八條，判決如主文。
中　　　華　　　民　　　國　　九十三　　年　　　九　　　月　　　六　　　日
    日                    　　      臺灣臺南地方法院家事庭
~B法　　　官　彭　振　湘
右正本證明與原本無異
如對本判決上訴，須於判決送達後二十日內向本院提出上訴狀。
中　　　華　　　民　　　國　　九十三　　年　　　九　　　月　　　六　　　日
~B法院書記官　蕭　伊　舒
